臺灣雲林地方法院民事裁定               100年度抗字第34號
抗  告  人  楊鎮守
相  對  人  劉明宏
上列當事人間本票裁定強制執行事件，抗告人對於中華民國 100
年10月12日本院100 年度司票字第316 號裁定提起抗告，本院裁
定如下：
    主  文
抗告駁回。
抗告程序費用新臺幣壹仟元由抗告人負擔。
    理  由
一、按執票人向本票發票人行使追索權時，得聲請法院裁定後強
    制執行，票據法第123 條定有明文。又本票執票人依票據法
    第123 條規定，聲請法院裁定許可對發票人強制執行係屬非
    訟事件程序，此項聲請之裁定，及抗告法院之裁定，僅依非
    訟事件程序，以審查強制執行許可與否，並無確定實體上法
    律關係存否之效力，如發票人就票據債務之存否有爭執時，
    應由發票人提起確認之訴，以資解決（最高法院56年台抗字
    第714 號、57年台抗字第76號判例參照）。又本票既載明免
    除作成拒絕證書，則執票人聲請裁定准予強制執行時，自毋
    庸提出已為付款提示之證據。且本票執票人依票據法第 123
    條規定向本票發票人行使追索權，聲請法院裁定准予強制執
    行，係屬非訟事件，對於此項聲請所為裁定，僅依非訟事件
    程序，就本票形式上之要件是否具備予以審查為已足。苟發
    票人抗辯執票人未為提示，依票據法第124 條準用同法第95
    條但書之規定，應由其負舉證之責（最高法院84年度台抗字
    第22號裁定參照）。
二、本件相對人主張：其執有抗告人所簽發如附表所示之本票乙
    紙，並免除作成拒絕證書。詎屆期經提示未獲付款，爰依票
    據法第123 條規定，聲請裁定許可強制執行等情，並提出本
    票乙紙為證，原法院依首開規定裁定予以准許，於法並無不
    合。
三、抗告意旨略以：抗告人與相對人間之債務爭議，自民國82年
    以來仍持續調解中，抗告人並無曾簽發如附表所示本票之紀
    錄，且相對人亦未曾向抗告人提示，為此提起抗告，請求廢
    棄原裁定等語。經查，如附表所示本票既載明免除作成拒絕
    證書，相對人於聲請本票強制執行裁定時，主張於到期日後
    提示不獲付款，即為已足，無庸就曾為提示為何證明，抗告
    人主張相對人未為提示云云，既未舉證以實其說，揆諸前開
    說明，自屬無理由，是本件相對人上開主張，業據其提出系
    爭本票為證據，原裁定予以准許，形式上審查即無不合。至
    抗告人其餘抗告事由所述是否為真，其是否得以之為抗辯等
    情，均屬實體上法律關係之爭執，揆諸前揭說明，應由抗告
    人另行提起訴訟，以資解決，要非本件非訟事件抗告程序所
    得加以審究，抗告人遽而提起本件抗告，請求廢棄原裁定，
    為無理由，應予駁回。
四、據上論結，本件抗告為無理由，依非訟事件法第46條、第21
    條第2 項、第24條第1 項，民事訴訟法第495 條之1 第1 項
    、第449 條第1 項、第78條，裁定如主文。
中    華    民    國   100    年    11    月    25    日
                  民事第二庭  法  官  陳秋如
以上正本係照原本作成。
如不服本裁定，僅得於收受本裁定正本送達後10日內，以適用法
規顯有錯誤為理由並委任律師為訴訟代理人，向本院提出再抗告
狀（須附繕本一份，並繳納再抗告裁判費新臺幣1,000 元）。
中    華    民    國   100    年    11    月    25    日
                              書記官  官佳慧
┌─────────────────────────────────────────────────────────────────┐
│附表：                                                                                                           100年度抗字第34號│
├──┬──────────┬───────────┬───────────┬───────────┬────────────┬──┤
│編號│ 發      票      日 │票面金額（新臺幣）    │到        期        日│  利  息  起  算  日  │  票   據   號   碼     │備考│
├──┼──────────┼───────────┼───────────┼───────────┼────────────┼──┤
│001 │ 100年2月14日       │1,950,000元           │100年6月30日          │100年6月30日          │ＴＨ０１０５６４        │    │
└──┴──────────┴───────────┴───────────┴───────────┴────────────┴──┘